{
	"Copyright": [
		"# Sorani Kurdish morphemes",
		"# Kurdish Language Processing Toolkit: https://github.com/sinaahmadi/klpt",
		"# Available under the Creative Commons Attribution-ShareAlike 4.0 International License.",
		"# Copyright (c) 2020: Sina Ahmadi (ahmadi.sina@outlook.com)",
		"# Version 0.1.0 Last updated on 22/07/2020"
    ],
	"Morphemes": {
		"Concatenated": {
			"Arabic": {
				"suffixes": {
					"ش": "ش",
					"ێ": "ێ",
					"م": "م",
					"ت": "ت",
					"ی": "ی",
					"ە": "ە",
					"ن": "ن",
					"ین": "ین",
					"ێک": "ێک",
					"ان": "ان",
					"ها": "ها",
					"یە": "یە",
					"وە": "وە",
					"دا": "دا",
					"ڕا": "ڕا",
					"تر": "تر",
					"یی": "ی▁ی",
					"شم": "ش▁م",
					"شت": "ش▁ت",
					"شی": "ش▁ی",
					"شە": "ش▁ە",
					"یش": "ی▁ش",
					"گەل": "گەل",
					"ینە": "ینە",
					"مان": "مان",
					"تان": "تان",
					"یان": "یان",
					"ەوە": "ەوە",
					"ەکە": "ەکە",
					"ترم": "تر▁م",
					"تری": "تر▁ی",
					"ترە": "تر▁ە",
					"ترن": "تر▁ن",
					"ێکم": "ێک▁م",
					"ێکت": "ێک▁ت",
					"ێکی": "ێک▁ی",
					"انە": "ان▁ە",
					"ەیە": "ە▁یە",
					"انم": "ان▁م",
					"انت": "ان▁ت",
					"انی": "ان▁ی",
					"یشم": "یش▁م",
					"یشت": "یش▁ت",
					"یشی": "یش▁ی",
					"شیی": "شی▁ی",
					"یشە": "یش▁ە",
					"تری": "تر▁یت",
					"ترین": "ترین",
					"ەکان": "ەکان",
					"ترین": "تر▁ین",
					"انیش": "ان▁یش",
					"ەکەم": "ەکە▁م",
					"ەکەت": "ەکە▁ت",
					"ەکەی": "ەکە▁ی",
					"یانم": "یان▁م",
					"یانت": "یان▁ت",
					"یانی": "یان▁ی",
					"شتان": "ش▁تان",
					"شیان": "ش▁یان",
					"شەوە": "ش▁ەوە",
					"ەکەش": "ەکە▁ش",
					"کانی": "کان▁ی",
					"شانم": "ش▁ان▁م",
					"شانت": "ش▁ان▁ت",
					"یشیی": "یش▁ی▁ی",
					"شانی": "ش▁ان▁ی",
					"ترینم": "ترین▁م",
					"ترینی": "ترین▁ی",
					"ترینە": "ترین▁ە",
					"ترینن": "ترین▁ن",
					"ێکمان": "ێک▁مان",
					"ێکتان": "ێک▁تان",
					"ێکیان": "ێک▁یان",
					"ێکەوە": "ێک▁ەوە",
					"یەکەم": "یەکە▁م",
					"یەکەت": "یەکە▁ت",
					"یەکەی": "یەکە▁ی",
					"ەکانم": "ەکان▁م",
					"ەکانت": "ەکان▁ت",
					"ەکانی": "ەکان▁ی",
					"انمان": "ان▁مان",
					"انتان": "ان▁تان",
					"انیان": "ان▁یان",
					"یشمان": "یش▁مان",
					"یشتان": "یش▁تان",
					"یشیان": "یش▁یان",
					"یشەوە": "یش▁ەوە",
					"ێکیشم": "ێک▁ێش▁م",
					"ێکیشت": "ێک▁یش▁ت",
					"ێکیشی": "ێک▁یش▁ی",
					"ەکەشم": "ەکە▁ش▁م",
					"ەکەشت": "ەکە▁ش▁ت",
					"ەکەشی": "ەکە▁ش▁ی",
					"یشانم": "یش▁ان▁م",
					"یشانت": "یش▁ان▁ت",
					"یشانی": "یش▁ان▁ی",
					"ترینیت": "ترین▁یت",
					"ترینین": "ترین▁ین",
					"ەکەمان": "ەکە▁مان",
					"ەکەتان": "ەکە▁تان",
					"ەکەیان": "ەکە▁یان",
					"یەکانم": "یەکان▁م",
					"یەکانت": "یەکان▁ت",
					"یەکانی": "یەکان▁ی",
					"یانمان": "یان▁مان",
					"یانتان": "یان▁تان",
					"یانیان": "یان▁یان",
					"ەکانیش": "ەکان▁یش",
					"ێکمەوە": "ێک▁م▁ەوە",
					"ێکتەوە": "ێک▁ت▁ەوە",
					"ێکیەوە": "ێک▁ی▁ەوە",
					"یەکەشم": "یەکە▁ش▁م",
					"یەکەشت": "یەکە▁ش▁ت",
					"یەکەشی": "یەکە▁ش▁ی",
					"یانیشم": "یان▁یش▁م",
					"یانیشت": "یان▁یش▁ت",
					"یەکەمان": "یەکە▁مان",
					"یەکەتان": "یەکە▁تان",
					"یەکەیان": "یەکە▁یان",
					"ەکانمان": "ەکان▁مان",
					"ەکانتان": "ەکان▁تان",
					"ەکانیان": "ەکان▁یان",
					"ێکیشمان": "ێک▁یش▁مان",
					"ێکیشتان": "ێک▁یش▁تان",
					"ێکیشیان": "ێک▁یش▁یان",
					"ەکەشمان": "ەکە▁ش▁مان",
					"ەکەشتان": "ەکە▁ش▁تان",
					"ەکەشیان": "ەکە▁ش▁یان",
					"ەکانیشم": "ەکان▁یش▁م",
					"ەکانیشت": "ەکان▁یش▁ت",
					"ەکانیشی": "ەکان▁یش▁ی",
					"انیشمان": "ان▁یش▁مان",
					"انیشتان": "ان▁یش▁تان",
					"انیشیان": "ان▁یش▁یان",
					"یەکانمان": "یەکان▁مان",
					"یەکانتان": "یەکان▁تان",
					"یەکانیان": "یەکان▁یان",
					"ێکمانەوە": "ێک▁مان▁ەوە",
					"ێکتانەوە": "ێک▁تان▁ەوە",
					"ێکیانەوە": "ێک▁یان▁ەوە",
					"یەکەشمان": "یەکە▁ش▁مان",
					"یەکەشتان": "یەکە▁ش▁تان",
					"یەکەشیان": "یەکە▁ش▁یان",
					"یەکانیشم": "یەکان▁یش▁م",
					"یەکانیشت": "یەکان▁یش▁ت",
					"یەکانیشی": "یەکان▁یش▁ی",
					"یانیشمان": "یان▁یش▁مان",
					"یانیشتان": "یان▁یش▁تان",
					"یانیشیان": "یان▁یش▁یان",
					"ێکیشمەوە": "ێک▁یش▁م▁ەوە",
					"ێکیشتەوە": "ێک▁یش▁ت▁ەوە",
					"ێکیشیەوە": "ێک▁یش▁ی▁ەوە",
					"ەکانیشمان": "ەکان▁یش▁مان",
					"ەکانیشتان": "ەکان▁یش▁تان",
					"ەکانیشیان": "ەکان▁یش▁یان",
					"یەکانیشمان": "یەکان▁یش▁مان",
					"یەکانیشتان": "یەکان▁یش▁تان",
					"ێکیشیانەوە": "ێک▁یش▁یان▁ەوە",
					"یەکانیشیان": "یەکانی▁یش▁یان",
					"ێکیشمانەوە": "ێک▁یش▁مان▁ەوە",
					"ێکیشتانەوە": "ێک▁یش▁تان▁ەوە"
				},
				"prefixes": {
					"پێک": "پێک",
					"لێک": "لێک",
					"وێک": "وێک",
					"لە": "لە",
					"دە": "دە",
					"بە": "بە",
					"وە": "وە",
					"پێ": "پێ",
					"لێ": "لێ",
					"تێ": "تێ",
					"وێ": "وێ",
					"ڕە": "ڕە"
				}
			},
			"Latin": {}
		},
		"clitics": {
			"PM1": {
				"type": "enclitic",
				"1sg": {"im": "م"},
				"2sg": {"î": "ی", "ît": "یت"},
				"3sg": {"ê": "ێ", "êt": "ێت"},
				"1pl": {"în": "ین"},
				"2pl": {"in": "ن"},
				"3pl": {"in": "ن"}
			},
			"PM2": {
				"type": "enclitic",
				"2sg": {"e": "ە"},
				"2pl": {"in": "ن"}
			},
			"PM3": {
				"type": "enclitic",
				"1sg": {"im": "م"},
				"2sg": {"î": "ی", "ît": "یت"},
				"3sg": {"∅": "∅"},
				"1pl": {"în": "ین"},
				"2pl": {"in": "ن"},
				"3pl": {"in": "ن"}
			},
			"PM4": {
				"type": "endoclitic",
				"1sg": {"im": "م"},
				"2sg": {"it": "ت"},
				"3sg": {"î": "ی"},
				"1pl": {"man": "مان"},
				"2pl": {"tan": "تان"},
				"3pl": {"yan": "یان"}
			},
			"COP": {
				"type": "enclitic",
				"1sg": {"im": "م"},
				"2sg": {"î": "ی", "ît": "یت"},
				"3sg": {"e": "ە"},
				"1pl": {"în": "ین"},
				"2pl": {"in": "ن"},
				"3pl": {"in": "ن"}
			},
			"ISH": {
				"type": "endoclitic",
				"îş": "یش"
			}
		},
		"affixes": {
			"inflectional": {},
			"derivational": {}
		},
		"light_verbs": {
			"Arabic": [
					"کردن",
					"دان",
					"بوون",
					"گرتن",
					"کەوتن",
					"چوون",
					"بردن",
					"خستن",
					"هێنان",
					"هاتن",
					"نان",
					"مان",
					"کران",
					"دران",
					"بران",
					"خران",
					"هێنران",
					"نران",
					"کردنەوە",
					"دانەوە",
					"بوونەوە",
					"گرتنەوە",
					"کەوتنەوە",
					"چوونەوە",
					"بردنەوە",
					"خستنەوە",
					"هێنانەوە",
					"هاتنەوە",
					"نانەوە",
					"مانەوە",
					"کرانەوە",
					"درانەوە",
					"برانەوە",
					"خرانەوە",
					"هێنرانەوە",
					"نرانەوە"
				]
		}
	}
}